---
title: "Análise da Base de Dados Adult"
output:
  html_document:
    df_print: paged
---

# Sobre a base de dados
O conjunto de dados utilizado é chamado "Adult" e foi derivado do banco de dados do censo dos EUA. Foi preparado por Barry Becker a partir do censo de 1994. O propósito desse conjunto de dados é prever se uma pessoa ganha mais ou menos de US$ 50.000 por ano.

Link do conjunto de dados: [https://archive.ics.uci.edu/ml/datasets/Adult](https://archive.ics.uci.edu/ml/datasets/Adult)

# Carregando os Dados do arquivo
```{r results='hide'}
database <- read.csv(file = "Adult.CSV")

colnames(database) <- c("age", "workclass", "fnlwgt", "education", "education_num", "marital_status", "occupation", "relationship", "race", "sex", "capital_gain", "capital_loss", "hours_per_week", "native_country", "income")

#Printar a base de dados
database
```

```{r echo = FALSE, results = 'asis'}
library(knitr)


data_part1 <- database[1:5, 1:7]
data_part2 <- database[1:5, 8:ncol(database)]


table1 <- kable(data_part1, caption = "Adult Database - Part 1")


table2 <- kable(data_part2, caption = "Adult Database - Part 2")


cat(table1, sep = "\n")
cat("\n\n")
cat(table2, sep = "\n")

```

# 1. Identificação do atributo alvo (saída)
A base de dados possui 32561 exemplos e 15 atributos sendo seu atributo alvo "income"
```{r}
target_attribute <- "income"
```

# 2. Identificação dos tipos de dados dos atributos de entrada (quantitativo, qualitativo)
Identificar os tipos de dados em uma base de dados é essencial para entender a natureza das informações presentes. Na base de dados analisada, os dados podem ser classificados nas seguintes categorias:

  * Categóricos: Representam características com valores qualitativos.
  * Numéricos: Representam valores numéricos.
```{r}
#Para classificação dos atributos como int ou char
  str(database)
```
```{r results='hide'}
#classificação manual
data_types <- c(
  age = "quantitativo",
  workclass = "qualitativo",
  fnlwgt = "quantitativo",
  education = "qualitativo",
  education_num = "quantitativo",
  marital_status = "qualitativo",
  occupation = "qualitativo",
  relationship = "qualitativo",
  race = "qualitativo",
  sex = "qualitativo",
  capital_gain = "quantitativo",
  capital_loss = "quantitativo",
  hours_per_week = "quantitativo",
  native_country = "qualitativo",
  income = "qualitativo"
)
data_types
```
```{r echo = FALSE, results= 'asis'}
library(knitr)
kable(data_types, caption = "Tipos de dados dos atributos de entrada", col.names = c("Atributo", "Classificação"))
```

# 3. Identificação da escala de dados dos atributos de entrada (nominal, ordinal, intervalar, racional)
A identificação da escala de dados é relevante para entender a natureza e a magnitude dos valores presentes em uma base de dados. A escala dos dados pode ser dividida em quatro categorias principais:

  * Nominal: Categorizados em diferentes grupos ou categorias, sem qualquer ordem ou hierarquia específica.

  * Ordinal: Possuem uma ordem ou hierarquia específica, mas a diferença entre os valores não é necessariamente uniforme.

  * Intervalar: Expressos em valores numéricos com uma diferença uniforme entre eles.

  * Racional: Representam um valor numérico absoluto.
```{r results='hide'}
data_scales <- c(
  age = "Racional",
  workclass = "Nominal",
  fnlwgt = "Racional",
  education = "Ordinal",
  education_num = "Ordinal",
  marital_status = "Nominal",
  occupation = "Nominal",
  relationship = "Nominal",
  race = "Nominal",
  sex = "Nominal",
  capital_gain = "Racional",
  capital_loss = "Racional",
  hours_per_week = "Racional",
  native_country = "Nominal",
  income = "Nominal"
)
data_scales
```
```{r echo = FALSE, results= 'asis'}
library(knitr)
kable(data_scales, caption = "Identificação da escala de dados", col.names = c("Atributo", "Escala") )
```

# 4. Exploração dos dados através de medidas de localidade
As medidas de localidade, fornecem informações sobre o valor central dos dados, no qual ajudam a entender onde a maioria dos dados está concentrado. Essas medidas ajudam a entender onde a maioria dos dados está concentrada. Incluem:

* Média
* Moda
* Mediana

```{r}
numeric_columns1 <- sapply(database, is.numeric)
summary(database[, numeric_columns1])

Modes <- function(x) {
  ux <- unique(x)
  tab <- tabulate(match(x, ux))
  ux[tab == max(tab)]
}

for (i in 1:ncol(database)) {
  mod_val <- Modes(database[,i])
  print(mod_val)
}

```

# 5. Exploração dos dados através de medidas de espalhamento
As medidas de espalhamento são utilizadas para avaliar a dispersão ou variabilidade dos dados em um conjunto de observações. Elas fornecem informações sobre o quão distantes os valores estão uns dos outros e da medida central dos dados. Incluem

* Variância
* Desvio Padrão
* Amplitude

```{r}
spread_measures <- function(x) {
  c(variance = var(x, na.rm = TRUE), sd = sd(x, na.rm = TRUE), range = range(x, na.rm = TRUE))
}

# Identifica quais colunas são numéricas.
numeric_columns2 <- sapply(database, is.numeric)
# Aplica a função spread_measures a cada coluna numérica para calcular a variância, desvio padrão e amplitude para cada uma
sapply(database[, numeric_columns2], spread_measures)
```

# 6. Exploração dos dados através de medidas de distribuição
As medidas de distribuição são utilizadas para analisar a forma e a natureza da distribuição dos dados em um conjunto de observações.Essas medidas fornecem informações sobre a simetria, o achatamento e a forma geral da distribuição dos dados. Incluem:

* Assimetria
* Curtose
```{r}
# Funções para calcular assimetria e curtose
calc_skewness <- function(x) {
  n <- length(x)
  mean_x <- mean(x, na.rm = TRUE)
  sd_x <- sd(x, na.rm = TRUE)
  skewness <- sum(((x - mean_x) / sd_x) ^ 3, na.rm = TRUE) / n
  return(skewness)
}

calc_kurtosis <- function(x) {
  n <- length(x)
  mean_x <- mean(x, na.rm = TRUE)
  sd_x <- sd(x, na.rm = TRUE)
  kurtosis <- sum(((x - mean_x) / sd_x) ^ 4, na.rm = TRUE) / n - 3
  return(kurtosis)
}

numeric_columns3 <- sapply(database, is.numeric)

# Plotando boxplots para cada variável numérica
boxplot(database$age, main = "Age Boxplot")
boxplot(database$fnlwgt, main = "Fnlwgt Boxplot")
boxplot(database$education_num, main = "Education_num Boxplot")
boxplot(database$capital_gain, main = "capital_gain Boxplot")
boxplot(database$capital_loss, main = "capital_loss Boxplot")
boxplot(database$hours_per_week, main = "hours_per_week Boxplot")
      

# Calculando assimetria e curtose
skewness_values <- sapply(database[, numeric_columns3], calc_skewness)
kurtosis_values <- sapply(database[, numeric_columns3], calc_kurtosis)

# Criando um dataframe para plotagem
metrics_df <- data.frame(
  Variable = names(skewness_values),
  Skewness = skewness_values,
  Kurtosis = kurtosis_values
)

# Gráfico de assimetria
barplot(metrics_df$Skewness, names.arg = metrics_df$Variable, 
        main = "Assimetria das Variáveis Numéricas", 
        col = "lightblue", ylim = c(min(metrics_df$Skewness) - 1, max(metrics_df$Skewness) + 1),
        cex.names = 0.7, las = 2)

# Gráfico de curtose
barplot(metrics_df$Kurtosis, names.arg = metrics_df$Variable, 
        main = "Curtose das Variáveis Numéricas", 
        col = "lightgreen", ylim = c(min(metrics_df$Kurtosis) - 1, max(metrics_df$Kurtosis) + 1),
        cex.names = 0.7, las = 2)
```

# 7. Identificação e separação do conjunto de teste

A base de dados original possui 32561 exemplos e 15 atributos

A base de dados teste possui 16281 exemplos e 15 atributos

O que implica em uma base de dados com metade dos exemplos.

```{r}
train_data <- read.csv(file = "Adult.CSV")
test_data <- read.csv(file = "adultTest.csv")

colnames(train_data) <- c("age", "workclass", "fnlwgt", "education", "education_num", "marital_status", "occupation", "relationship", "race", "sex", "capital_gain", "capital_loss", "hours_per_week", "native_country", "income")

colnames(test_data) <- c("age", "workclass", "fnlwgt", "education", "education_num", "marital_status", "occupation", "relationship", "race", "sex", "capital_gain", "capital_loss", "hours_per_week", "native_country", "income")
test_data$income <- gsub(" >50K.", " >50K", test_data$income)
test_data$income <- gsub(" <=50K.", " <=50K", test_data$income)

# Identificando colunas numéricas
numeric_columns <- sapply(train_data, is.numeric)

par(mfrow=c(1, 1))
for (col in names(train_data)[numeric_columns]) {
  boxplot(train_data[[col]], test_data[[col]],
          names = c("Train", "Test"),
          main = paste("Boxplot Comparativo para", col),
          col = c("lightblue", "lightgreen"))
}

jitter_horizontal <- function(x) {
  jitter(x, factor = 0.1)
}

# Criando um loop para gerar gráficos de dispersão comparativos
for (col in names(train_data)[numeric_columns]) {
  plot(jitter_horizontal(rep(1, length(train_data[[col]]))), train_data[[col]], 
       xlim = c(0.5, 2.5), xaxt = "n", 
       main = paste("Gráfico de Dispersão Comparativo para", col), 
       xlab = "Conjunto de Dados", ylab = col, col = "blue")
  
  points(jitter_horizontal(rep(2, length(test_data[[col]]))), test_data[[col]], col = "green")
  
  axis(1, at = 1:2, labels = c("Train", "Test"))
  legend("topright", legend = c("Train", "Test"), col = c("blue", "green"), pch = 1)
}
```

##### Os boxplots mostram a distribuição dos dados por meio de quartis, mediana, outliers e intervalo interquartil. Ao comparar os boxplots, nota-se que as medidas estatísticas, como quartis e mediana, são próximas entre as bases original e de teste. Isso sugere que os atributos estão sendo preservados de forma consistente na base de teste, com valores semelhantes aos do conjunto original. Os gráficos de dispersão mostram a relação entre dois atributos, permitindo observar a dispersão dos pontos. Ao comparar os gráficos de dispersão, podemos identificar se a relação entre os atributos é preservada na base de teste. Se os pontos seguem uma tendência semelhante e mantêm uma relação coerente, isso indica que a base de teste reflete adequadamente as características do conjunto original.
**Conclui-se que a base de dados de testes mantém as mesmas características da base de dados original.**

# 8. Identificação e eliminação de atributos não necessários

Foi removido o atributo fnlwgt, pois não é relevante para a tarefa de previsão em questão, e o atributo education-num, pois duplica as informações disponíveis no atributo education. Além disso, o atributo relationship foi removido, pois é um subgrupo do atributo marital_status.

```{r}
#é a copia de education_num 
train_data$education <- remove()
#Não é um dado significante para a base de dados
train_data$fnlwgt <- remove()
#Relationship é um subgrupo de marital_status
train_data$relationship <- remove()

test_data$education <- remove()
test_data$fnlwgt <- remove()
test_data$relationship <- remove()
```

# 9. Identificação e eliminação de exemplos não necessários

A única eliminação feita foi em uma linha na base de dados onde todos os atributos se encontram como "N/A"
```{r}
#Achar o único exemplo onde não há nada nele
empty_rows <- !complete.cases(train_data)
#Printar a linha no qual ele se encontra
print(train_data[empty_rows, ])
#Remover a linha N/A
train_data <- train_data[-32562, ]

#Checando se há algum exemplo que está como NA na base de teste
empty_rows <- !complete.cases(test_data)
print(test_data[empty_rows, ])
```

# 10 e 11. Análise e aplicação de técnicas de amostragem de dados e desbalanceamento

Para realziar uma análise ou aplicar técnicas de amostragem de dados primeiro é preciso verificar se a base de dados de treinamento e teste estão desbalanceados.

```{r}
# Checar a distribuição da base de treinamento do atributo alvo
table(train_data$income)
# Calcular proporções
prop.table(table(train_data$income))

#Checar a distribuição da base de teste do atributo alvo
table(test_data$income)
prop.table(table(test_data$income))
```

Como podemos ver ambas as bases estão desbalanceadas, e por isso vamos aplicar técnicas de amostragem de dados e desbalanceamento, a técnica de amostragem utilizada foi amostragem aleatória simples (Sem reposição de exemplos) e para técnicas de desbalanceamento foi utilizado a técnica de undersampling (Onde igualamos os números de casos da classe majoritária com o número de casos da classe minoritária).

```{r}
# Função para realizar amostragem estratificada
amostra_estratificada <- function(data, target_col) {
  # Separar as classes
  class_min <- subset(data, data[[target_col]] == " >50K")
  class_maj <- subset(data, data[[target_col]] == " <=50K")
  
  # Número de exemplos na classe minoritária
  num_min <- nrow(class_min)
  
  # Amostragem aleatória da classe majoritária
  set.seed(123) # para reprodutibilidade
  class_maj_sampled <- class_maj[sample(nrow(class_maj), num_min, replace = FALSE), ]
  
  # Combinar as classes amostradas
  balanced_data <- rbind(class_min, class_maj_sampled)
  
  # Embaralhar os dados para evitar ordenação por classe
  balanced_data <- balanced_data[sample(nrow(balanced_data)), ]
  
  return(balanced_data)
}

# Aplicar a função nas bases de dados
train_data_balanced <- amostra_estratificada(train_data, "income")
test_data_balanced <- amostra_estratificada(test_data, "income")

# Nova distribuição da base de treinamento
table(train_data_balanced$income)
prop.table(table(train_data_balanced$income))

# Nova distribuição da base de teste
table(test_data_balanced$income)
prop.table(table(test_data_balanced$income))
```

# 12. Limpeza de Dados

Para a limpeza de dados, foram realizadas as seguintes etapas:

## 1. Tratamento de valores ausentes: Foram substituídos os valores ausentes pela moda de cada coluna.
 
Nesse caso foi optado por substituir os valores ausentes pela moda de cada coluna, pois a moda é uma medida de tendência central que representa o valor mais frequente em um conjunto de dados. Substituir os valores ausentes pela moda ajuda a manter a consistência dos dados e a preservar a distribuição original.

```{r}
# Substituir " ?" por NA
train_data[train_data == " ?"] <- NA
test_data[test_data == " ?"] <- NA

# Imprimir a porcentagem de valores NA em cada coluna para verificar
print(sapply(train_data, function(col) {
  sum(is.na(col)) * 100 / length(col)
}))

print(sapply(test_data, function(col) {
  sum(is.na(col)) * 100 / length(col)
}))

# Função para calcular a moda
Modes <- function(x) {
  ux <- unique(x)
  ux[which.max(tabulate(match(x, ux)))]
}

# Substituir NA pela moda em cada coluna do train_data
train_data <- data.frame(lapply(train_data, function(col) {
  if (any(is.na(col))) {
    col[is.na(col)] <- Modes(col[!is.na(col)])
  }
  return(col)
}))

# Substituir NA pela moda em cada coluna do test_data
test_data <- data.frame(lapply(test_data, function(col) {
  if (any(is.na(col))) {
    col[is.na(col)] <- Modes(col[!is.na(col)])
  }
  return(col)
}))

# Imprimir a porcentagem de valores NA em cada coluna para verificar
print(sapply(train_data, function(col) {
  sum(is.na(col)) * 100 / length(col)
}))

print(sapply(test_data, function(col) {
  sum(is.na(col)) * 100 / length(col)
}))
``` 

## 2. Remoção de duplicatas: Foram removidas as linhas duplicadas da base de dados.
 
A remoção de duplicatas é importante para garantir a integridade dos dados e evitar viés na análise. A presença de linhas duplicadas pode distorcer os resultados e levar a conclusões errôneas. Portanto, é essencial remover duplicatas para manter a qualidade dos dados.
```{r}
# Verificar duplicatas no train_data
duplicated_train <- duplicated(train_data)
any_duplicated_train <- any(duplicated_train)
print(paste("Existem linhas duplicadas em train_data:", any_duplicated_train))

# Verificar duplicatas no test_data
duplicated_test <- duplicated(test_data)
any_duplicated_test <- any(duplicated_test)
print(paste("Existem linhas duplicadas em test_data:", any_duplicated_test))


# Remover linhas duplicadas do train_data
train_data <- train_data[!duplicated(train_data), ]

# Remover linhas duplicadas do test_data
test_data <- test_data[!duplicated(test_data), ]

# Verificar novamente duplicatas no train_data
duplicated_train <- duplicated(train_data)
any_duplicated_train <- any(duplicated_train)
print(paste("Existem linhas duplicadas em train_data:", any_duplicated_train))

# Verificar novamente duplicatas no test_data
duplicated_test <- duplicated(test_data)
any_duplicated_test <- any(duplicated_test)
print(paste("Existem linhas duplicadas em test_data:", any_duplicated_test))
```


## 3. Criação de grupos para valores categóricos: Foram agrupados os valores categóricos em grupos mais amplos para simplificar a análise.

A criação de grupos para valores categóricos é útil para reduzir a complexidade dos dados e facilitar a análise. Agrupar valores categóricos semelhantes em categorias mais amplas pode ajudar a identificar padrões e tendências nos dados. Além disso, a criação de grupos pode melhorar a interpretação dos resultados e simplificar a visualização dos dados.
```{r}  
#Criação de grupos para alocar grupos parecidos (WorkClass)
train_data$workclass <- as.character(train_data$workclass)

train_data$workclass[train_data$workclass == " Without-pay" | 
                   train_data$workclass == " Never-worked"] <- " Unemployed"

train_data$workclass[train_data$workclass == " State-gov" |
                  train_data$workclass == " Local-gov"] <- " SL-gov"

train_data$workclass[train_data$workclass == " Self-emp-inc" |
                  train_data$workclass == " Self-emp-not-inc"] <- " Self-employed"

table(train_data$workclass)

test_data$workclass <- as.character(test_data$workclass)

test_data$workclass[test_data$workclass == " Without-pay" | 
                   test_data$workclass == " Never-worked"] <- " Unemployed"

test_data$workclass[test_data$workclass == " State-gov" |
                  test_data$workclass == " Local-gov"] <- " SL-gov"

test_data$workclass[test_data$workclass == " Self-emp-inc" |
                  test_data$workclass == " Self-emp-not-inc"] <- " Self-employed"

table(test_data$workclass)

#Criação de grupos para alocar grupos parecidos (Marital Status)
table(train_data$marital_status)

train_data$marital_status <- as.character(train_data$marital_status)

train_data$marital_status[train_data$marital_status == " Married-AF-spouse" |
                       train_data$marital_status == " Married-civ-spouse" |
                       train_data$marital_status == " Married-spouse-absent"] <- " Married"

train_data$marital_status[train_data$marital_status == " Divorced" |
                       train_data$marital_status == " Separated" |
                       train_data$marital_status == " Widowed"] <- " Not-Married"
table(train_data$marital_status)

table(test_data$marital_status)

test_data$marital_status <- as.character(test_data$marital_status)

test_data$marital_status[test_data$marital_status == " Married-AF-spouse" |
                       test_data$marital_status == " Married-civ-spouse" |
                       test_data$marital_status == " Married-spouse-absent"] <- " Married"

test_data$marital_status[test_data$marital_status == " Divorced" |
                       test_data$marital_status == " Separated" |
                       test_data$marital_status == " Widowed"] <- " Not-Married"
table(test_data$marital_status)

#Criação de grupos para alocar grupos parecidos (Native Country)
train_data$native_country <- as.character(train_data$native_country)

north_america <- c(" Canada", " Cuba", " Dominican-Republic", " El-Salvador", " Guatemala",
                   " Haiti", " Honduras", " Jamaica", " Mexico", " Nicaragua",
                   " Outlying-US(Guam-USVI-etc)", " Puerto-Rico", " Trinadad&Tobago",
                   " United-States")
asia <- c(" Cambodia", " China", " Hong", " India", " Iran", " Japan", " Laos",
          " Philippines", " Taiwan", " Thailand", " Vietnam")
south_america <- c(" Columbia", " Ecuador", " Peru")
europe <- c(" England", " France", " Germany", " Greece", " Holand-Netherlands",
            " Hungary", " Ireland", " Italy", " Poland", " Portugal", " Scotland",
            " Yugoslavia")
other <- c(" South")
train_data$native_country[train_data$native_country %in% north_america] <- " North America"
train_data$native_country[train_data$native_country %in% asia] <- " Asia"
train_data$native_country[train_data$native_country %in% south_america] <- " South America"
train_data$native_country[train_data$native_country %in% europe] <- " Europe"
train_data$native_country[train_data$native_country %in% other] <- " Other"

table(train_data$native_country)

test_data$native_country <- as.character(test_data$native_country)

north_america <- c(" Canada", " Cuba", " Dominican-Republic", " El-Salvador", " Guatemala",
                   " Haiti", " Honduras", " Jamaica", " Mexico", " Nicaragua",
                   " Outlying-US(Guam-USVI-etc)", " Puerto-Rico", " Trinadad&Tobago",
                   " United-States")
asia <- c(" Cambodia", " China", " Hong", " India", " Iran", " Japan", " Laos",
          " Philippines", " Taiwan", " Thailand", " Vietnam")
south_america <- c(" Columbia", " Ecuador", " Peru")
europe <- c(" England", " France", " Germany", " Greece", " Holand-Netherlands",
            " Hungary", " Ireland", " Italy", " Poland", " Portugal", " Scotland",
            " Yugoslavia")
other <- c(" South")
test_data$native_country[test_data$native_country %in% north_america] <- " North America"
test_data$native_country[test_data$native_country %in% asia] <- " Asia"
test_data$native_country[test_data$native_country %in% south_america] <- " South America"
test_data$native_country[test_data$native_country %in% europe] <- " Europe"
test_data$native_country[test_data$native_country %in% other] <- " Other"

table(test_data$native_country)
```

## Tabela de Dados (Treinamento) após a limpeza

```{r echo = FALSE, results = 'asis'}
library(knitr)


data_part1 <- train_data[1:5, 1:5]
data_part2 <- train_data[1:5, 6:ncol(train_data)]


table1 <- kable(data_part1, caption = "Adult Database - Train Data - Part 1")


table2 <- kable(data_part2, caption = "Adult Database - Train Data - Part 2")


cat(table1, sep = "\n")
cat("\n\n")
cat(table2, sep = "\n")
```

## Tabela de Dados (Teste) após a limpeza

```{r echo = FALSE, results = 'asis'}
library(knitr)


data_part1 <- test_data[1:5, 1:5]
data_part2 <- test_data[1:5, 6:ncol(test_data)]


table1 <- kable(data_part1, caption = "Adult Database - Test Data - Part 1")


table2 <- kable(data_part2, caption = "Adult Database - Test Data - Part 2")


cat(table1, sep = "\n")
cat("\n\n")
cat(table2, sep = "\n")
```
   
# 13. Identificação e conversão dos tipos de dados

Para a identificação e conversão dos tipos de dados, foram realizadas a conversão de tipo de dados simbólicos para numéricos, a fim de facilitar a análise e a modelagem dos dados.

```{r}
# Conversão dos valores de 'workclass' e 'marital_status'
table(train_data$workclass)

train_data$workclass <- ifelse(train_data$workclass == " Federal-gov", 0, train_data$workclass)
train_data$workclass <- ifelse(train_data$workclass == " Private", 1, train_data$workclass)
train_data$workclass <- ifelse(train_data$workclass == " Self-employed", 2, train_data$workclass)
train_data$workclass <- ifelse(train_data$workclass == " SL-gov", 3, train_data$workclass)
train_data$workclass <- ifelse(train_data$workclass == " Unemployed", 4, train_data$workclass)

table(test_data$workclass)

test_data$workclass <- ifelse(test_data$workclass == " Federal-gov", 0, test_data$workclass)
test_data$workclass <- ifelse(test_data$workclass == " Private", 1, test_data$workclass)
test_data$workclass <- ifelse(test_data$workclass == " Self-employed", 2, test_data$workclass)
test_data$workclass <- ifelse(test_data$workclass == " SL-gov", 3, test_data$workclass)
test_data$workclass <- ifelse(test_data$workclass == " Unemployed", 4, test_data$workclass)

table(train_data$marital_status)

train_data$marital_status <- ifelse(train_data$marital_status == " Married", 0, train_data$marital_status)
train_data$marital_status <- ifelse(train_data$marital_status == " Not-Married", 1, train_data$marital_status)
train_data$marital_status <- ifelse(train_data$marital_status == " Never-married", 2, train_data$marital_status)

table(test_data$marital_status)

test_data$marital_status <- ifelse(test_data$marital_status == " Married", 0, test_data$marital_status)
test_data$marital_status <- ifelse(test_data$marital_status == " Not-Married", 1, test_data$marital_status)
test_data$marital_status <- ifelse(test_data$marital_status == " Never-married", 2, test_data$marital_status)

# Conversão dos valores 'occupation'
table(train_data$occupation)

train_data$occupation <- ifelse(train_data$occupation == " Adm-clerical", 0, train_data$occupation)
train_data$occupation <- ifelse(train_data$occupation == " Armed-Forces", 1, train_data$occupation)
train_data$occupation <- ifelse(train_data$occupation == " Craft-repair", 2, train_data$occupation)
train_data$occupation <- ifelse(train_data$occupation == " Exec-managerial", 3, train_data$occupation)
train_data$occupation <- ifelse(train_data$occupation == " Farming-fishing", 4, train_data$occupation)
train_data$occupation <- ifelse(train_data$occupation == " Handlers-cleaners", 5, train_data$occupation)
train_data$occupation <- ifelse(train_data$occupation == " Machine-op-inspct", 6, train_data$occupation)
train_data$occupation <- ifelse(train_data$occupation == " Other-service", 7, train_data$occupation)
train_data$occupation <- ifelse(train_data$occupation == " Priv-house-serv", 8, train_data$occupation)
train_data$occupation <- ifelse(train_data$occupation == " Prof-specialty", 9, train_data$occupation)
train_data$occupation <- ifelse(train_data$occupation == " Protective-serv", 10, train_data$occupation)
train_data$occupation <- ifelse(train_data$occupation == " Sales", 11, train_data$occupation)
train_data$occupation <- ifelse(train_data$occupation == " Tech-support", 12, train_data$occupation)
train_data$occupation <- ifelse(train_data$occupation == " Transport-moving", 13, train_data$occupation)

table(test_data$occupation)

test_data$occupation <- ifelse(test_data$occupation == " Adm-clerical", 0, test_data$occupation)
test_data$occupation <- ifelse(test_data$occupation == " Armed-Forces", 1, test_data$occupation)
test_data$occupation <- ifelse(test_data$occupation == " Craft-repair", 2, test_data$occupation)
test_data$occupation <- ifelse(test_data$occupation == " Exec-managerial", 3, test_data$occupation)
test_data$occupation <- ifelse(test_data$occupation == " Farming-fishing", 4, test_data$occupation)
test_data$occupation <- ifelse(test_data$occupation == " Handlers-cleaners", 5, test_data$occupation)
test_data$occupation <- ifelse(test_data$occupation == " Machine-op-inspct", 6, test_data$occupation)
test_data$occupation <- ifelse(test_data$occupation == " Other-service", 7, test_data$occupation)
test_data$occupation <- ifelse(test_data$occupation == " Priv-house-serv", 8, test_data$occupation)
test_data$occupation <- ifelse(test_data$occupation == " Prof-specialty", 9, test_data$occupation)
test_data$occupation <- ifelse(test_data$occupation == " Protective-serv", 10, test_data$occupation)
test_data$occupation <- ifelse(test_data$occupation == " Sales", 11, test_data$occupation)
test_data$occupation <- ifelse(test_data$occupation == " Tech-support", 12, test_data$occupation)
test_data$occupation <- ifelse(test_data$occupation == " Transport-moving", 13, test_data$occupation)

# Conversão dos valores 'race'
table(train_data$race)

train_data$race <- ifelse(train_data$race == " Amer-Indian-Eskimo", 0, train_data$race)
train_data$race <- ifelse(train_data$race == " Asian-Pac-Islander", 1, train_data$race)
train_data$race <- ifelse(train_data$race == " Black", 2, train_data$race)
train_data$race <- ifelse(train_data$race == " Other", 3, train_data$race)
train_data$race <- ifelse(train_data$race == " White", 4, train_data$race)

table(test_data$race)

test_data$race <- ifelse(test_data$race == " Amer-Indian-Eskimo", 0, test_data$race)
test_data$race <- ifelse(test_data$race == " Asian-Pac-Islander", 1, test_data$race)
test_data$race <- ifelse(test_data$race == " Black", 2, test_data$race)
test_data$race <- ifelse(test_data$race == " Other", 3, test_data$race)
test_data$race <- ifelse(test_data$race == " White", 4, test_data$race)

# Conversão dos valores 'sex'
table(train_data$sex)

train_data$sex <- ifelse(train_data$sex == " Male", 0, train_data$sex)
train_data$sex <- ifelse(train_data$sex == " Female", 1, train_data$sex)

table(test_data$sex)

test_data$sex <- ifelse(test_data$sex == " Male", 0, train_data$sex)
test_data$sex <- ifelse(test_data$sex == " Female", 1, train_data$sex)

# Conversão dos valores 'native_country'

table(train_data$native_country)

train_data$native_country <- ifelse(train_data$native_country == " North America", 0, train_data$native_country)
train_data$native_country <- ifelse(train_data$native_country == " Asia", 1, train_data$native_country)
train_data$native_country <- ifelse(train_data$native_country == " South America", 2, train_data$native_country)
train_data$native_country <- ifelse(train_data$native_country == " Europe", 3, train_data$native_country)
train_data$native_country <- ifelse(train_data$native_country == " Other", 4, train_data$native_country)

table(test_data$native_country)

test_data$native_country <- ifelse(test_data$native_country == " North America", 0, test_data$native_country)
test_data$native_country <- ifelse(test_data$native_country == " Asia", 1, test_data$native_country)
test_data$native_country <- ifelse(test_data$native_country == " South America", 2, test_data$native_country)
test_data$native_country <- ifelse(test_data$native_country == " Europe", 3, test_data$native_country)
test_data$native_country <- ifelse(test_data$native_country == " Other", 4, test_data$native_country)

# Conversão dos valores 'income'
table(train_data$income)

train_data$income <- ifelse(train_data$income == " <=50K", 0, train_data$income)
train_data$income <- ifelse(train_data$income == " >50K", 1, train_data$income)

table(test_data$income)

test_data$income <- ifelse(test_data$income == " <=50K", 0, test_data$income)
test_data$income <- ifelse(test_data$income == " >50K", 1, test_data$income)

```

## Tabela de Dados (Treinamento) após a conversão

```{r echo = FALSE, results = 'asis'}
library(knitr)


data_part1 <- train_data[1:5, 1:5]
data_part2 <- train_data[1:5, 6:ncol(train_data)]


table1 <- kable(data_part1, caption = "Adult Database - Train Data - Part 1")


table2 <- kable(data_part2, caption = "Adult Database - Train Data - Part 2")


cat(table1, sep = "\n")
cat("\n\n")
cat(table2, sep = "\n")
```

## Tabela de Dados (Teste) após a conversão

```{r echo = FALSE, results = 'asis'}
library(knitr)


data_part1 <- test_data[1:5, 1:5]
data_part2 <- test_data[1:5, 6:ncol(test_data)]


table1 <- kable(data_part1, caption = "Adult Database - Test Data - Part 1")


table2 <- kable(data_part2, caption = "Adult Database - Test Data - Part 2")


cat(table1, sep = "\n")
cat("\n\n")
cat(table2, sep = "\n")
```

# 14. Análise e aplicação de alguma técnica para redução de dimensionalidade
O PCA é uma técnica de transformação linear que busca identificar as principais direções de variação nos dados e projetá-los em um novo espaço de menor dimensionalidade

```{r}
head(train_data_balanced)

# Normalização das variáveis numéricas
numeric_cols <- sapply(train_data_balanced, is.numeric)
train_data_num <- train_data_balanced[, numeric_cols]

# Transformação de variáveis categóricas em variáveis dummy
train_data_cat <- train_data_balanced[, !numeric_cols]

# Usar a função model.matrix para criar variáveis dummy
dummies <- model.matrix(~ . - 1, data = train_data_cat) # -1 para remover o intercepto

# Combinar dados normalizados e variáveis dummy
train_data_processed <- cbind(scale(train_data_num), dummies)

# Aplicar PCA
pca_result <- prcomp(train_data_processed, center = TRUE, scale. = TRUE)

# Resumo dos resultados da PCA
summary(pca_result)


# Gráfico da variância explicada
variance_explained <- summary(pca_result)$importance[2, ]
barplot(variance_explained, main = "Proporção da Variância Explicada", 
        xlab = "Componentes Principais", ylab = "Proporção da Variância")




# Cálculo do número de componentes que explicam 95% da variância
cumulative_variance <- cumsum(variance_explained)
num_components <- which(cumulative_variance >= 0.95)[1]

cat("Numero de componentes principais que explicam 95% da variancia:", num_components)


# Obter as componentes principais
pca_data <- as.data.frame(pca_result$x[, 1:num_components])

# Visualizar os dados transformados
head(pca_data)

```

A análise da proporção da variância é fundamental na PCA porque ajuda a decidir quantos componentes principais manter. O objetivo é reduzir a dimensionalidade dos dados enquanto retém a maior parte da informação relevante. A regra geral é manter componentes que, juntos, expliquem uma porcentagem significativa da variância (como 90% ou 95%). Neste caso, o número de componentes principais que explicam 95% da variância é 68. Portanto, podemos reduzir a dimensionalidade dos dados de 80 para 68 mantendo a maioria da informação relevante.


